臺灣桃園地方法院民事判決
110年度訴字第1940號
原      告  胡待峯    住○○市○○區○○路0段000巷00號0                          樓
訴訟代理人  翁瑞麟律師
            莊劍郎律師
被      告  胡曜宇  
上列當事人間請求履行協議等事件，本院於民國110年12月30日
辯論終結，判決如下：
    主  文
被告應給付原告新臺幣參佰壹拾伍萬玖仟參佰捌拾壹元及自民國
一一○年三月十日起至清償日止，按週年利率百分之五計算之利
息。
訴訟費用由被告負擔。
本判決於原告以新臺幣壹佰零伍萬元為被告供擔保後，得假執行
。
    事實及理由
一、原告主張：
    兩造於民國107年7月間與兩造之母親蕭梅玉一同訂定協議書
    （下稱系爭協議書），約定蕭梅玉之住院醫療安養及聘請外
    勞費用均由被告負擔，且被告應於出售桃園市○○區○○段000
    地號土地（下稱系爭土地）時，一併清償積欠原告之新臺幣
    （下同）175萬元債務。而蕭梅玉迄今已花費醫療費用15萬9
    ,271元、看護費用4萬7,800元、外勞費用120萬2,310元，共
    140萬9,381元，均由原告先行墊付；被告亦於109年11月16
    日將系爭土地出售予他人，爰依系爭協議書第1、2條之約定
    及民法不當得利之法律關係，請求被告給付上開費用並清償
    其積欠之債務等語，並聲明：㈠被告應給付原告315 萬9,381
     元及自起訴狀繕本送達翌日起至清償日止，按週年利率百
    分之5計算之利息。㈡願供擔保，請准宣告假執行。 
二、被告則以：其確實有積欠原告175萬元之債務，但就蕭梅玉
    所花費之醫療、看護及外勞費用，應由4個兄弟姊妹一起負
    擔，其應該只需支付4分之1之費用等語，資為抗辯，並聲明
    ：原告之訴駁回。 
三、得心證之理由：
  ㈠原告之上開主張，業據其提出系爭協議書、系爭土地之登記
    謄本、醫療費用證明書、外勞薪資表（見本院卷壢司調卷第
    10至23頁）為證，且被告於審理時亦表示：就原告已墊付該
    等費用沒有爭執，系爭土地也確實已經出售等語（見本院卷
    第18頁），則原告之主張，自堪信為真實。
  ㈡被告雖以前詞置辯，然其前既已簽立系爭協議書同意支付蕭
    梅玉之住院、安養及聘請外勞費用，則其於本件訴訟中始辯
    稱上開費用應由各個兄弟姊妹平均支付，自非可採。
  ㈢另按給付無確定期限者，債務人於債權人得請求給付時，經
    其催告而未為給付，自受催告時起，負遲延責任。其經債權
    人起訴而送達訴狀，或依督促程序送達支付命令，或為其他
    相類之行為者，與催告有同一之效力；遲延之債務，以支付
    金錢為標的者，債權人得請求依法定利率計算之遲延利息；
    應付利息之債務，其利率未經約定，亦無法律可據者，週年
    利率為5％，民法第229條第2項、第233條第1項前段、第203
    條分別定有明文。本件原告向被告主張基於系爭協議書、不
    當得利法律關係所生之債權，核屬無確定期限之給付，既經
    原告提起訴訟，其起訴狀繕本於110年3月9日經被告收受（
    見本院壢司調卷第26頁），被告迄未給付，當負遲延責任。
    是原告併請求自起訴狀繕本送達翌日即110年3月10日起至清
    償日止，按週年利率5 ％計算之利息，即屬有據。
四、綜上所述，原告依系爭協議書第1、2條之約定及民法不當得
    利之法律關係，請求被告給付315 萬9,381 元及自110年3月
    10日起至清償日止，按週年利率百分之5計算之利息，為有
    理由，應予准許。
五、原告陳明願供擔保，請求宣告假執行，與民事訴訟法第390
    條第2項之規定並無不合，茲酌定相當擔保金額，予以准許
    。
六、本件事證已臻明確，兩造其餘攻擊防禦方法及所提之證據，
    經審酌核與判決之結果不生影響，爰不逐一論述，併此敘明
    。
七、訴訟費用負擔之依據：民事訴訟法第78條。
中　　華　　民　　國　　111 　年　　2 　　月　　11　　日
                  民事第四庭　法　官　傅思綺
正本係照原本作成。
如對本判決上訴，須於判決送達後二十日內向本院提出上訴狀。
如委任律師提起上訴者，應一併繳納上訴審裁判費。
中　　華　　民　　國　　111 　年　　2 　　月　　11　　日
                              書記官  康馨予